【裁判字號】    95,易,115
【裁判日期】    950630
【裁判案由】    傷害等
【裁判全文】
臺灣花蓮地方法院刑事判決               95年度易字第115號
公  訴  人  臺灣花蓮地方法院檢察署檢察官
被      告  甲○○
            乙○○
            丙○○
上列被告等因傷害等案件，經檢察官提起公訴（94年度偵字第
3070號、第1930號），本院判決如下：
    主  文
甲○○服用酒類，不能安全駕駛動力交通工具而駕駛，處罰金貳
萬元，如易服勞役，以參佰元折算壹日。
甲○○、乙○○、丙○○被訴傷害罪部分，公訴不受理。
    事  實
一、甲○○於民國94年7 月20日飲酒後，已不能安全駕駛動力交
    通工具，仍騎乘車牌號碼WYY—180號機車，行駛於花蓮縣台
    9 線公路，途間與駕駛自小客車之乙○○爭道而發生爭執，
    至銅門派出所前，雙方仍爭執不休，甲○○乃提議至其銅門
    家門再行理論。於同日22時許，乙○○尾隨甲○○抵達花蓮
    縣秀林鄉銅門村77之6號後，乙○○、甲○○與嗣後聞訊而
    來之丙○○及不詳姓名之成年男子數名發生互毆（傷害部分
    詳如後述），經警據報到現場處理，並測得甲○○呼氣中酒
    精濃度達0.57MG/L。
二、案經花蓮縣警察局吉安分局報告臺灣花蓮地方法院檢察署檢
    察官偵查起訴。
    理  由
壹、被告甲○○有罪部分：
一、上揭事實，業據被告甲○○於本院審理中坦承不諱，並有酒
    測單1 紙、現場照片12幀在卷可稽，被告甲○○上開自白與
    事實相符，堪信為真實。本案事證明確，被告甲○○犯行堪
    以認定，應予依法論科。
二、核被告甲○○所為，係犯刑法第185條之3公共危險罪。爰審
    酌被告甲○○並無前科記錄，有臺灣高等法院被告前案紀錄
    表1 份在卷可佐，其犯罪之動機、手段，且酒後駕車易危及
    自身及他人之行車安全，及被告甲○○犯罪後坦承犯行等一
    切情狀，量處如主文所示之刑，並諭知罰金易服勞役之折算
    標準。
貳、公訴不受理部分：
一、公訴意旨略以：被告甲○○於94年7 月20日因前開駕車衝突
    ，於同日22時許，被告乙○○駕車抵達花蓮縣秀林鄉銅門村
    77之6 號前下車後，即遭被告甲○○以腳踢，復用手毆打之
    ，乙○○則以手腳回擊；被告丙○○聞訊後夥同姓名年籍不
    詳之成年男子趕到而共同徒手毆打乙○○，被告乙○○亦以
    手腳毆打丙○○，造成甲○○因而受有下唇裂傷（1 公分乘
    0.5公分）、左胸瘀血（3 公分乘0.3公分）、左頸瘀血（13
    公分乘0.2 公分）、右後臂瘀血（1公分乘1公分）之傷害；
    乙○○受有背部擦傷（15公分乘15公分）、左前臂瘀腫（5
    公分乘5公分）、前胸瘀血（10公分乘10公分）、左腋下擦
    傷（5公分乘2公分）、右手肘擦傷（1公分乘1公分）、右前
    臂瘀腫（1公分乘1公分）及右膝挫傷（6公分乘6公分）之傷
    害；丙○○受有左後耳血腫（2公分乘2公分）、左大腿瘀血
    （5公分乘5公分）之傷害，因認被告乙○○、甲○○、丙○○均涉犯刑法第277條第1項之傷害罪嫌云云。
二、按告訴乃論之罪，告訴人於第一審辯論終結前，得撤回其告
    訴；又告訴乃論之罪，其告訴經撤回者，應諭知不受理之判
    決；第303條不受理之判決，得不經言詞辯論為之。刑事訴
    訟法第238條第1項、第303條第3款、第307條分別定有明文
    。
三、查本件告訴人甲○○、乙○○、丙○○告訴被告甲○○、乙○○、丙○○分別涉嫌傷害案件，起訴書認係觸犯刑法第27
    7條之傷害罪嫌，依同法第287條前段之規定，須告訴乃論。
    茲據告訴人甲○○、乙○○、丙○○分別具狀撤回告訴，有
    撤回告訴狀3份在卷可查，依照首開說明，本件就被告3人傷
    害罪部分爰不經言詞辯論，逕為諭知不受理之判決。
據上論斷，應依刑事訴訟法第299條第1項前段、第303條第3款、
第307條，刑法第185條之3、第42條第2項，罰金罰鍰提高標準條
例第2條，判決如主文。
本案經檢察官張立言到庭執行職務。
中    華    民    國     95   年      6    月   30     日
                           臺灣花蓮地方法院刑事第二庭
                                 審判長法  官  李豫雙
                                       法  官  林韋岑
                                       法  官  俞秀美
以上正本證明與原本無異。
如對本判決不服，應於送達後10日內，向本院提出上訴狀。（應
抄附繕本）告訴人或被害人如對於本判決不服者，應具備理由請
求檢察官上訴，其上訴期間之計算係以檢察官收受判決正本之日
期為準。
                                       書記官
中    華    民    國    95    年    7     月    5     日
附錄本判決論罪之法律條文：
中華民國刑法第185條之3
服用毒品、麻醉藥品、酒類或其他相類之物，不能安全駕駛動力
交通工具而駕駛者，處1年以下有期徒刑、拘役或3萬元以下罰金
。


司法院資訊處製作；財團法人民間司法改革基金會備份。
